臺灣橋頭地方法院民事裁定
110年度消債更字第150號
聲  請  人  
即債務人    吳士傑即吳國郡
0000000000000000

0000000000000000

代  理  人  宋克芳  法扶律師
上列當事人因消費者債務清理事件聲請更生，本院裁定如下：
    主  文
聲請人吳士傑即吳國郡自民國一百一十一年三月二十二日下午四
時起開始更生程序。
命司法事務官進行本件更生程序。
    理  由
一、聲請意旨略以：聲請人即債務人吳士傑即吳國郡前向金融機
    構辦理消費借貸、信用卡契約、就學貸款等，致積欠無擔保
    債務計新臺幣（下同）958,598元，因無法清償債務，乃於
    民國110年7月間向本院聲請前置調解，因聲請人未有還款能
    力而調解不成立，聲請人有不能清償債務或有不能清償之虞
    ，復未經法院裁定開始清算程序或宣告破產，爰依法聲請准
    予裁定更生等語。
二、按「債務人不能清償債務或有不能清償之虞者，得依本條例
    所定更生或清算程序，清理其債務。」消費者債務清理條例
    （下稱消債條例）第3條定有明文。衡以消費者與金融機構
    間債之關係之發生，係依契約自由原則及相互間之信賴為基
    礎，此為社會經濟活動得以維繫及發展之重要支柱，債務人
    經濟窘迫，固不應任其自生自滅，債權人一方之利益，仍不
    能因之摒棄不顧。是債務人於協商程序中，自應本於個人實
    際財產及收支狀況，依最大誠信原則，商討解決方案。如終
    究不能成立協商，於聲請更生或清算時，法院審酌上開條文
    所謂「不能清償或有不能清償之虞」，自宜綜衡債務人全部
    收支、信用及財產狀況，評估是否因負擔債務，而不能維持
    最基本之生活條件；所陳報之各項花費，是否確屬必要性之
    支出；如曾有協商方案，其條件是否已無法兼顧個人生活之
    基本需求等情，為其判斷之準據。
三、經查：
  ㈠聲請人前向各金融機構辦理消費借貸、信用卡契約、就學貸
    款等，致現積欠無擔保債務至少958,598元，前即因無法清
    償債務，而於110年7月間向本院聲請前置調解，因聲請人未
    有還款能力而調解不成立等情，有110年7月20日前置調解聲
    請狀所附債權人清冊、財團法人金融聯合徵信中心前置協商
    專用債權人清冊、信用報告、調解不成立通知函、各債權人
    債權陳報狀等件在卷可稽，堪信為真實。
  ㈡聲請人現擔任uber駕駛，依入帳存摺內頁及營業收入表所示
    ，其109年7月至110年6月之收入共510,781元，核每月營業
    收入約42,565元，又因租車費用過高，嗣由聲請人母親辦理
    汽車貸款，聲請人向母親租賃車輛，並每月繳納相當於分期
    借款之車輛租金17,480元，另每月加油及保養費用約5,000
    元、停車費用2,500元；另聲請人尚兼職foodpanda外送，10
    9年7月至110年6月之兼職收入共23,483元，核每月兼職收入
    約1,957元，而其名下僅安聯人壽保險解約金5,120元，108
    、109年度申報所得分別為0元、59,226元，現未投保勞工保
    險等情，有財產及收入狀況說明書、勞工保險被保險人投保
    資料表、綜合所得稅各類所得資料清單暨國稅局財產歸屬資
    料清單、110年10月5日陳報狀所附uber駕駛營業收入表、華
    南銀行、國泰世華銀行、中國信託銀行之收入轉帳存摺內頁
    、母親繳納車貸之繳款通知、安聯人壽保險股份有限公司11
    0年11月11日安總字第11011168號函、110年1月13日陳報狀
    所附停車費轉帳紀錄、車輛加油、保養、保險費用證明附卷
    可稽。則查無聲請人有其他收入來源，佐以聲請人提出收入
    轉帳存摺內頁及各項車輛營業必要支出證明為證，則以聲請
    人主張之收入來源，應全非虛罔，是以駕駛uber每月收入42
    ,565元加計兼職foodpanda外送收入1,957元，復扣除租車費
    用17,480元、停車費2,500元及車輛加油、保養、保險費用5
    ,000元後，以19,542元作為核算其現在償債能力之基礎，應
    能反映真實收入狀況。
  ㈢至聲請人個人日常生活必要費用部分，審酌聲請人負債之現
    況，基於社會經濟活動之互賴及誠信，該日常生活所需費用
    ，自應節制開支，不得有超越一般人最低生活標準之享受，
    否則反失衡平，本院依消債條例第64條之2第1項，參酌衛福
    部社會司所公告歷年最低生活費標準，111年度高雄市最低
    生活費標準14,419元之1.2倍為17,303元，則聲請人每月最
    低生活費除有特殊情形並有證據證明者外，自宜以此為度，
    始得認係必要支出。聲請人主張每月個人必要生活費為16,0
    00元，尚低於上開標準17,303元，應屬可採。
  ㈣綜上所述，以聲請人現每月之收入19,542元為其償債能力基
    準，扣除其每月個人必要生活費16,000元後僅餘3,542元，
    而聲請人目前負債總額為958,598元，扣除保險解約金5,120
    元後，債務餘額為953,478元，以上開餘額按月攤還結果，
    約22年期間始能清償完畢，堪認聲請人確有不能清償債務或
    有不能清償之虞之情事。從而，聲請人主張已不能清償債務
    ，聲請本院准予更生，依所舉事證及本院調查結果，即無不
    合。
四、末按「法院開始更生程序之裁定，應載明其年、月、日、時
    ，並即時發生效力。」、「法院裁定開始更生或清算程序後
    ，得命司法事務官進行更生或清算程序，必要時得選任律師
    、會計師或其他適當之自然人或法人一人為監督人或管理人
    。」消費者債務清理條例第45條第1 項、第16條第1 項分別
    定有明文。本件聲請人其目前收入及財產狀況，不能履行債
    務，依聲請人其目前收入及財產狀況，未償之債務亦屬不能
    清償，有如上述。此外，復查無聲請人有消費者債務清理條
    例第46條各款所定駁回更生聲請等事由，從而，聲請人聲請
    更生，洵屬有據，應予准許，爰命司法事務官進行本件更生
    程序。
五、依消費者債務清理條例第11條第1 項、第45條第1 項、第16
    條第1 項，裁定如主文。
中　　華　　民　　國　　111 　年　　3 　　月　　22　　日
              　　        民事庭　法　官　薛博仁
以上正本係照原本作成。
本裁定已於111年3月22日下午4時公告。
本裁定不得抗告。
中　　華　　民　　國　　111 　年　　3 　　月　　22　　日
  　                              書記官　郭南宏